臺灣臺北地方法院民事裁定
110年度聲字第487號
聲  請  人  清鈺有限公司

法定代理人  許湄苓  
相  對  人  鉦昌實業股份有限公司

法定代理人  紀新展  
上列聲請人因本院109年度訴字第7745號請求損害賠償等事件，
聲請法官迴避，本院裁定如下：
    主  文
聲請駁回。
    理  由
一、按法官有民事訴訟法第32條所定各款情形而不自行迴避者，
    或有第32條所定以外之情形，足認其執行職務有偏頗之虞者
    ，當事人得聲請法官迴避，聲請法官迴避，應舉其原因，向
    法官所屬法院為之，並應自為聲請之日起，於3日內提出能
    即時調查之證據釋明迴避原因，民事訴訟法第33條第1項第1
    款、第2款、第34條第1項、第2項及第284條分別定有明文。
    次按民事訴訟法第33條第1項第2款所謂法官執行職務有偏頗
    之虞，係指法官對於訴訟標的有特別利害關係，或與當事人
    之一造有密切之交誼或嫌怨，或基於其他情形客觀上足疑其
    為不公平之審判者而言。若僅憑當事人之主觀臆測，或認法
    官行使闡明權或指揮訴訟欠當，或法官就當事人聲明之證據
    不為調查，或法官就發現真實認有必要之證據依職權為調查
    ，則不得謂其有偏頗之虞（最高法院107年度台抗字第887號
    裁定意旨參照）。
二、本件聲請意旨略以：相對人向聲請人提起損害賠償訴訟，由
    本院109年度訴字第7745號審理在案（下稱系爭案件），經
    查系爭案件有下述情事，足認承審法官執行職務有偏頗之虞
    ：
　㈠聲請人前於民國110年4月8日提出答辯㈨狀請求承審法官調查
    下列相關證據：1.請求相對人提供其與訴外人元譽精業有限
    公司（下稱元譽公司)所簽訂合約中之附件內容。2.發函詢
    問國稅局有關元譽公司開出與相對人之發票兩張是否有申報
    或已被註銷？是否有銷貨退回或是進貨退出狀況？3.請相對
    人提供匯款予元譽公司之匯款收據正本。惟承審法官遲未予
    調查，聲請人遂再於110年5月11日、同年8月10日當庭聲請
    調查證據，然承審法官仍未處理，聲請人遂再於110年6月17
    日、同年8月30日、同年9月16日數度具狀聲請調查證據，然
    承審法官仍拒絕進行調查。
　㈡聲請人於110年8月27日閱卷時發現，卷內證物與同年月10日
    開庭時證人提出之財務證據資料完全不符，因此聲請人要求
    相對人提出相關財務資料之「原本」，而就此證物遭到調換
    之情況，聲請人已同時向法院政風室提出當日開庭時段錄影
    帶之保留，並請求承審法官處理，然承審法官一再延遲處理
    。
　㈢聲請人於110年9月24日申請同年月16日開庭當日之法庭錄音
    光碟，迄今仍未獲承審法官回應，足證承審法官執行職務有
    偏頗之虞，爰依民事訴訟法第33條第1項第2款規定，聲請系
    爭案件承審法官迴避等語。
三、聲請人雖以前詞主張承審法官執行職務有偏頗之虞云云。惟
    查：
　㈠聲請人請求相對人提供其與訴外人元譽公司所簽訂合約中之
    附件部分，依系爭案件110年5月11日言詞辯論筆錄所載，承
    審法官已當庭詢問相對人訴訟代理人：「原告前次提出與元
    譽公司間之契約之附件，可否提出?」，經相對人訴訟代理
    人表示：「有附件，但原告不願意提出，因與本案無關。」
    （見該卷㈡第8至第9頁）；又聲請人於系爭案件110年8月10
    日言詞辯論時，雖再提出請求相對人提出契約附件、匯款給
    證人之單據等調查證據事項之聲請，承審法官亦於當次言詞
    辯論最後喻知兩造應於110年9月2日前提出應陳報事項等情
    無誤（見該卷㈡第79頁），足見承審法官並無拒絕進行調查
    之情，況按當事人聲明之證據，其為不必要者，得不為調查
    ，此觀民事訴訟法第286條第1項即明，是承審法官就系爭案
    件之證據准否調查及如何取捨，均為訴訟指揮權行使之範疇
    。聲請人所執上開承審法官對調查證據不予處理而聲請法官
    迴避之事由，無非指摘法官於審理案件時，有訴訟指揮不當
    或未予調查證據之情事，而在主觀上疑其有偏頗之虞，惟揆
    諸前揭規定及說明，此類事由尚非屬法官對於訴訟標的有特
    別利害關係，或與當事人之一造有密切之交誼或嫌怨，或基
    於其他情形客觀上足疑其為不公平之審判者，自不得執為聲
    請法官迴避之原因。
　㈡又聲請人另指稱系爭案件證物遭調換，法官疏未處理部分，
    觀以系爭案件110年9月16日言詞辯論筆錄，承審法官已當庭
    表示：「關於前次證人林福元當庭所提之資料，因證人當庭
    表示可將上開證物交付法院，不用返還，而書記官因方便證
    物之整理，故將其按原本順序裝訂為上下兩冊，但並未變動
    證物原本之內容，亦未有任何人將證物抽換之情形，此份資
    料亦有交兩造當庭確認，兩造有何意見?」（見該卷㈡第124
    頁），故此部分業經承審法官於110年9月16日當庭喻知請兩
    造表示意見無誤，並經本院依職權調取上開卷宗卷查明屬實
    ，聲請人指摘證據遭調換而承審法官不為處理，而有執行職
    務有偏頗之虞，即無足採。
　㈢聲請人另以其依法具狀聲請交付法庭錄音光碟迄未獲准駁，
    承審法官執行職務有偏頗之虞云云。然查，聲請人於110年9
    月24日具狀聲請交付系爭案件之法庭錄音光碟，業經本法院
    於同年10月6日以110年度聲字第482號事件（下稱另案聲請
    事件)受理在案，聲請人並於同年10月4日提起本件聲請迴避
    案件等情，有另案聲請事件案卷、民事交付法庭錄音光碟聲
    請狀及民事法官迴避聲請狀影本可稽（見本院卷第52、54、
    5頁），故承辦法官於聲請人聲請交付法庭錄音光碟後，業
    另行分案處理，並無故意擱置情形。又有關交付法庭錄音光
    碟准駁與否，本屬法官訴訟進行之職權裁量，即令駁回聲請
    ，聲請人亦可透過異議等法定程序而為救濟，尚難僅憑對聲
    請所為准駁與否之結果，遽認法官有偏頗之情，況本件承審
    法官既尚未就前揭交付錄音光碟聲請為准駁裁示，自難認有
    何執行職務偏頗情事存在。且依民事訴訟法第37 條規定，
    法官被聲請迴避者，在該聲請事件終結前，應停止訴訟程序
    ，而另案有關交付法庭錄音光碟之聲請，亦屬系爭案件訴訟
    程序之相關事件，法官依法停止進行，亦難謂有何偏頗之虞
    ，因之，聲請人上開主張，亦屬無據。聲請人復未提出其他
    足供即時調查之證據，釋明承審法官對上開事件之訴訟標的
    有何特別利害關係，或與當事人之一造有密切之交誼或嫌怨
    ，或基於其他情形客觀上足疑其為不公平審判等執行職務有
    偏頗之虞之具體事實存在，依首揭說明，其聲請法官迴避自
    難認正當，應予駁回。
四、爰裁定如主文。 
中　　華　　民　　國　　110 　年　　10　　月　　29  　日
                  民事第八庭  審判長法  官  鄭佾瑩
　
                                    法  官  吳佳樺
　
                                    法  官  陳宣每

以上正本係照原本作成。
如不服本裁定應於送達後10日內向本院提出抗告狀，並繳納抗告
費新臺幣1,000元。　　　　　　　　　　　　　　　　　　 
中　　華　　民　　國　　110 　年　　10　　月　　29　　日
                                    書記官　連晨宇